# 银行债务担保的记账

提问人：nancy0718 时间：2020-03-17 08:05:24
求助陈版，银行对其下属村镇银行的向中央银行借款提供担保，是否要在表外进行记账？记账方式与其对非关联方的债务担保有何区别？有什么会计准则或法律法规对企业债务担保的记账进行规范？如果该或有事项预计有极小可能导致经济利益流出企业，在财务报告中需要做何披露？

回答人：chenyiwei
如果该银行尚未执行新金融工具准则，则该担保事项作为或有事项处理，但这类业务并非其常规业务，应参考一般非金融企业对外提供担保的会计处理方法处理。如果极小可能导致经济利益流出企业的，可不确认预计负债，仅作附注披露。
如果该银行已执行新金融工具准则的，则按照财务担保合同进行会计处理，其期末应有余额根据新准则下的预期损失模型确定。